# Unsupervised Learning
## Algoritma Academy Fugen Night

## Day 1
1. apa itu unsupervised learning ?
- salah satu teknik machine learning yang belajar tanpa kelas target
- Unsupervised biasa digunakan untuk mereduksi dimensi serta melakukan clustering

2.1 dimensionality reduction (menerapkan PCA)
- membuat dimensi (variabel) baru yang tujuannya merangkum variabel2 sebelumnya
- mereduksi dimensi sebanyak mungkin tapi mempertahankan variansi data sebanyak mungkin
- cara PCA bekerja adalah dengan mencari yang namanya eigen vector dan eigen value
- nilai eigen vector dan eigen value didapat dari matrix covariance variabel2 yang ada

2.2 fungsi fungsi yang digunakan dalam PCA
- scale()
```{r}
scale_mtcars <- scale(mtcars, center = T, scale = T)
head(scale_mtcars)




```



fungsi    : untuk melakukan scaling terhadap variabel
parameter :
            - data
            - scale = T
            - center = T

- prcomp()
```{r}
prcomp_mtcars <- prcomp(mtcars, scale. = T, center = T)
```

fungsi    : untuk membuat PCA 
parameter :
            - data
            - scale = T
            - center = T
apabila data sudah dilakukan scaling dengan fungsi scale maka parameter scale dan center pada fungsi prcomp tidak perlu.

scale = T , center = T 
    (x - mean(data))/sd(data)


- biplot ()
```{r fig.width=8, fig.height=8}
biplot(prcomp_mtcars)
```


fungsi :
        - biplot merupakan plot untuk memvisualisasikan variabel2 awal berdasarkan PC yang ada
        - informasi yang bisa didapat dari biplot adalah:
          3.1 seberapa pengaruh variabel2 terhadap PC
          3.2 seberapa berhubungan variabel2 yang ada
          3.3 bisa mendeteksi outlier yang ada (dilihat dari
              jaraknya terhadap pusat data)
              
- summary()
eigen value = var pc
```{r}
summary(prcomp_mtcars)

#var = sd^2

prcomp_mtcars$sdev^2/ncol(mtcars)

cor(prcomp_mtcars$x)

#semakin besar nilai eigen value maka nilai variansi dari PC semakin besar
```

rm
model saya tidak bisa diinterpretasikan
harga rumah = B0 + 1.9 X luas tanah + 0.23 X banyaknya kamar.....


PCA + rm
harga rumah = B0 + 2.1 X Pc1 + 3.2 X PC2


day 2

factomineR

PCA()
parameter:
- x           data yang akan digunakan 
- quali.sup   untuk memberi tau var yang factor
- graph T/F   untuk mengeluarkan plot atau tidak
- ncp         banyaknya dimensi yang akan di gunakan pada final model

plot.PCA()
- x           objek dari PCA()
- choix       ind untuk memvisualisasikan data
              var untuk memvisualisasikan variabel
- habillage   untuk memberi warna berdasarkan variabel yang bertipe factor
- select      contrib x, ingin melihat sebanyak x data yang paling berpengaruh


dimdesc()
untuk melihat deskripsi data dimensi yang ada


salah satu karakter dari PCA adalah:
1. antar PC tidak memiliki `cor()`
2. ketika kita sudah membuat objek PCA kita bisa mengembalikannya ke bentuk semula sebanyak dimensi yang kita pilih `reconst()`

